Inventaris van het archief van het Nederlands Commissariaat te Makassar (Indonesië), (1947) 1950-1957
Nationaal Archief, Den Haag
- STUKKEN BETREFFENDE BIJZONDERE ONDERWERPEN, B
  - CODE 3 JURIDISCHE AANGELEGENHEDEN
    - Arrestatie en berechting,op naam, 1951-1957.; 103
      Stukken betreffende de arrestatie en berechting van individuele personen.
    - Moordaanslagen, 1952-1954.; 104
      Stukken betreffende moordaanslagen op E. Hartman, kapitein Sumanti en R.G.G. Mourik-Nespital, alsmede de berechting van de aangeklaagden van de moond op laatstgenoemde.
      322.3
    - Mishandeling, 1951-1953.; 105
      Stukken betreffende molestatie van personeel van Harmsen, Verwey en Dunlop, van een agent van de SMN, van dhr.van Eeckhout, P.R.M.Hidskes en J.H.Traanman.
    - Ontvoeringen door de bende van Kahar Muzakker, 1953-1957.; 106
      Stukken betreffende de ontvoering van diverse Nederlanders en Duitsers door de bende van Kahar Muzakker.
      de namen van de personen zijn opgenomen in de index.
    - Poging tot ontvoering Bobby Mandey, 1951.; 107
      Stukken betreffende de poging om de Indonesische jongen Bobby Mandey te ontvoeren.
    - Ontvoeringen OGEM-personeel, 1954-1955.; 108
      Stukken betreffende de ontvoeringen van en de mislukte pogingen om OGEM-personeel te ontvoeren, alsmede de bedreiging van OGEM-personeel en personeel van andere grote bedrijven gevestigd te Makassar.
    - Bedreiging en intimidatie, 1950-1957.; 109
      Stukken betreffende dreigbrieven gericht aan H.J.W.Blok, A.Kessler en dr.Wahr, dr.Dirksen en dr.Thio,J.H.C.Boddendijk, de koningin en aan alle Nederlanders, alsmede de poging om dhr.Eckhardt af te persen en bedreiging van Nederlanders woonachtig op de onderneming Lolok in de Minahassa.
    - Rampok en diefstal, 1950-1951,1953,1956.; 110
      Stukken betreffende overvallen op de leprozenkolonie Djongaja, op F.M.van der Schalk,de familie van Ehrenvelt te Bali,J.C.Belvroy en op de familie J.Ennen te Sapra, alsmede een iraak in het kantoor van de GIA te Makassar.
    - Oplichting, 1957.; 111
      Brief aan de Tijdelijk Zaakgelastigde betreffende de oplichting van de de voormalige commissaris te Makassar L.B.van Straten door Kwe Eng Siang.
    - Verkeersongevallen, 1951,1955-1956.; 112
      Stukken betreffende verkeersongevallen veroorzaakt door H.M. Schweer en H.E.Swart.
    - Akten, (1937,1950).; 113
      Akte van bekendheid van R.G.W.Uhleeck, alsmede doopakte van E.P.Meeder.
      331
    - Burgelijke Stand Nieuw Guinea, 1950-1952.; 114
      Stukken betreffende een poging de overdracht te bewerkstelligen van dubbele registers Burgelijke Stand Nieuw Guinea van Makassar naar Nieuw Guinea.
    - Echtscheidingsprocedure in Indonesië, 1956.; 115
      Correspondentie betreffende de te volgen echtscheidingsprocedure voor Nederlanders in Indonesië.
      333.24
    - Naamsverandering, 1956.; 116
      Stukken betreffende de verandering van geslachtsnaam ten behoeve van de minderjarige D.Schumm in die van "De Landmeter".
      334.31
    - Onderhoudsplicht, 1952-1953.; 117
      Stukken betreffende de weigering van A.J.Verhagen om aan zijn onderhoudsverplichtingen ten opzichte van zijn echtgenote te voldoen.
      334.5
    - Erfrecht, 1951-1952,1954,1957.; 118
      Stukken betreffende de nalatenschapppen van J.J.Lopies, B. Walbeen en The Song Hok en het testament van L.J. O'Keefe.
      334.6
  - CODE 4 OPEARE ORDE
    - Vuurwapens, 1951-1956.; 119
      Stukken betreffende de poging tot aanvraag van wapenvergunningen door Nederlandse planters; ieslagname en het verlenen van bemiddeling bij het terugverkrijgen van vuurwapens; de vondst van een damesrevolver in een put op het terrein van de kanselarij.
      411
    - Verstrekking van adressen van particulieren, 1954.; 120
      Stukken betreffende het stopzetten van adresverstrekking van particulieren aan het Centraal Kantoor voor de comptabiliteit te Makassar.
      413.101
    - Opsporing personen, 1953-1954.; 121
      Stukken betreffende de mislukte opsporing van Andi Paloi en Abdullah Ban Masepe en de restitutie van de hiervoor gestorte kanselarijrechten.
  - CODE 5 SCHEEPVAART
    - Scheepvaart,algemeen, 1951-1954,1957.; 122
      Stukken betreffende de goederenaanvoer per schip naar Menado; congestie in de haven van Makassar; vrachttarieven; Schepen en scheepvaartmaatschappijen;passagiersvervoer tussen Makassar en China; opening nationale scheepvaartweek 1953 te Makassar, alsmede een kaart van de KPM-scheepvaartverbindingen in Indonesië in 1953.
      553
    - Werkzaamheden met betrekking tot de scheepvaart, 1951-1957.; 123-124
      Stukken betreffende richtlijnen ten aanzien van de uitvoering van de werkzaamheden met betrekking tot de scheepvaart.
      553.162.1
      - 1951-1953, 123
      - 1954-1957, 124
    - Keuringsartsen scheepvaart, 1953-1956.; 125
      Stukken betreffende de aanwijzing van keuringsartsen voor schepelingen te Makassar.
    - Monsteren, 1953-1954.; 126
      Monsterrollenregister houdende vermelding van datum,naam van het schip,de rederij en kapitein en het aantal officieren en scheepsgezellen.
    - Scheepsverklaringen ten overstaan van de havenmeester, 1952-1953.; 127
      Scheepsverklaringen afgelegd ten overstaan van de havenmeester te Makassar.
      553.163.1
    - Scheepsverklaringen ten overstaan van de commissaris, 1952-1957.; 128-130
      Scheepsverklaringen afgelegd ten overstaan van de commissaris,met bijlagen.
      - 1952-1953, 128
      - 1954-1955, 129
      - 1956-1957, 130
    - Scheepsverklaringenregister, 1953-1957.; 131
      Register van scheepsverklaringen afgelegd ten overstaan van de commissaris houdende vermelding van volgnummer, scheepsnaam,scheepvaartmaatschappij,datum en gezagvoerder.
    - Geboorte en sterfte aan boord van schepen, 1954,1957.; 132
      Akten van geboorte van Swartina, dochter van Raden Bambang Magiarto, van Batje Karossa, dochter van Lawe en van Siti Karossa, dochter van Mawardi, alsmede overlijdensakte van Kho Dhian Sui.
      552.163.1
      Openbaarheid beperkt tot 1 januari 2058
    - Onregelmatigheden in de scheepvaart, 1951-1954.; 133
      Stukken betreffende geweldpleging,diefstal en ongevallen aan boord van schepen en in havens.
      zie voor criminele aangelegenheden tevens inv.nrs. 96-112.
      553.163.6
    - Registratie van schepen in de haven van Makassar, 1953-1957.; 134
      Stukken betreffende maandelijkse opgave van het aantal schepen geregistreerd in de haven van Makassar.
      553.163.8
  - CODE 6 ECONOMISCHE AANGELEGENHEDEN EN MIGRATIE
    - Economische berichtgeving, 1953.; 135
      Brief van het Hoge Commissariaat betreffende richtlijnen ten aanzien van de wijze van economische berichtgeving van het commissariaat.
      600
    - Deviezentransfers, 1955.; 136
      Stukken betreffende het verlenen van bemiddeling bij de delegatie van H.E. Meyer naar aanleiding van het wegvallen van transfermogelijkheden en het daarover ontstane conflict met A. Vunderink.
      611.444
    - Beurswezen, 1952-1953.; 137
      Publicaties van de Nederlandse Handelsmaatschappij houdende berichten van de beurs te Djakarta.
      611.6
    - Nationalisatie landbouwondernemingen, 1950-1954.; 138
      Stukken betreffende de occupatie en nationalisatie van landbouwgronden op de Banda-eilanden en op Ceram, voormalig bezit van de N.V.Crediet en Handelsvereniging Banda.
      zie. voor schadeclaims tevens inv.nrs. 79 en 139.
      613.1
    - Onroerende goederen, 1951-1957.; 139
      Stukken betreffende de rechten van A.L.J.Dekkers op twee huizen te Makassar,van R.F.A.Gaspers op klappertuinen in Nieuw Guinea en van J.Vermaas-Croes op een zwembad te Makassar.
    - Handel, bemiddeling en voorlichting, 1953,1956.; 140
      Stukken betreffende richtlijnen inzake handelsbemiddeling en de verspreiding van economisch voorlichtingsmateriaal.
      613.21
    - Handel en industrie in Indonesië, 1951,1953-1955.; 141
      Stukken betreffende conservenindustrie in Den Pasar; cocosmeelfabrieken in Makassar en de Minahassa; oprichting van handels- en industriële ondernemingen te Makassar; sluiting van Nederlandse bedrijven te Makassar; moeilijkheden in de Indonesische industrie.
    - Handel,import en export, 1951-1954.; 142
      Stukken betreffende opgave van in- en uitvoer over 1950-1951 op Timor en van de aanvoer van exportprodukten te Makassar over 1951-1952; export van oud ijzer, van noot en foelie naar de Verenigde Staten, van klapperolie naar China; houtexport uit de Molukken.
    - Marktprijzen te Makassar, 1950-1954.; 143
      Stukken betreffende opgave van marktprijzen te Makassar van de burgemeester te Makassar en het makelaarskantoor J.A.B.Heijneman en ten behoeve van het gouvernement NieuwGuinea en de berekening van de indexcijfers gezinsverbruik.
      613.220.4
    - Landbouwprodukten, 1951-1953,1956.; 144
      Stukken betreffende de teelt van, handel in en handelspolitiek ten aanzien van Copra en Bungkill, alsmede de teelt van tabak rond Makassar.
      63
    - Mijouw, 1950-1954.; 145
      Stukken betreffende het staken van activiteiten door de mijouwmaatschappij Celebes; goudwinning in de Minahassa; exploitatie van nikkelmijnen in Malili; mangaanwinning op Doi, alsmede mogelijke nikkelwinning te Pomalaa.
      642
    - Emigratie,algemeen, 1955-1956.; 146
      Jaarverslagen van de emigratie-afdeling van het Hoge Commissariaat over 1954 en 1955.
      65
    - Emigratie naar diverse landen, 1951-1952,1955,1957.; 147
      Stukken betreffende voorschriften inzake emigratie naar en richtlijnen inzake het verlenen van bemiddeling bij emigratie naar Argentinië, Australië,Belgisch-Congo,Brazilië,Canada,Frankrijk, Nieuw-Hebriden, Nieuw-Zeeland, Peru, Suriname,Uruguay,Venezuela,Verenigde Staten en Zuid-Afrika.
      zie voor emigratie naar afzonderlijke landen inv.nrs 148-152.
    - Emigratie naar Australië en Nieuw-Zeeland,voorschriften, richtlijnen en informatie, 1950-1957.; 148
      Stukken betreffende voorschriften inzake emigratie naar en richtlijnen inzake het verlenen van bemiddeling bij emigratie naar Australië en Nieuw-Zeeland,alsmede het verstrekken van informatie inzake toekomstperspectieven van aspirant-emigranten.
    - Emigratie naar Australië en Nieuw-Zeeland,op naam, 1950-1957.; 149
      Stukken betreffende het verlenen van bemiddeling bij emigratie naar Australië en Nieuw-Zeeland van individuele personen en hun gezinnen.
    - Emigratie naar Brazilië, 1952-1956.; 150
      Stukken betreffende voorschriften inzake emigratie naar en richtlijnen inzake het verlenen van bemiddeling bij emigratie naar Brazilië; het verstrekken van informatie inzake toekomstperspectieven van aspirant-emigranten; het verlenen van bemiddeling bij de emigratie van H.Corné, alsmede een talencursus Portugees-Nederlands.
    - Emigratie naar Canada, 1951-1955,1957.; 151
      Stukken betreffende voorschriften inzake emigratie naar en richtlijnen inzake het verlenen van bemiddeling bij emigratie naar Canada;het verstrekken van informatie inzake toekomstperspectieven van aspirant-emigranten, alsmede het verlenen van bemiddeling bij de emigratie van J.P.Everts
    - Emigratie naar Suriname en de Nederlandse Antillen, 1951,1955-1956.; 152
      Stukken betreffende voorschriften inzake emigratie naar en richtlijnen inzake het verlenen van bemiddeling bij emigratie naar Suriname en de Nederlandse Antillen,alsmede het verstrekken van informatie inzake toekomstperspectieven voor aspirant-emigranten.
    - Personen- en goederenverkeer Nieuw-Guinea-Indonesië, 1950-1956.; 153
      Stukken betreffende richtlijnen inzake aangelegenheden betrekking hebbend op het personen- en goederenverkeer tussen Nieuw-Guinea en Indonesië en de vestiging en het verblijf in Nieuw-Guinea,alsmede voorlichting over de ontwikkeling van Nieuw-Guinea als overzees rijksdeel.
    - Personenverkeer Nieuw-Guinea-Indonesië,vertrek Nieuw-Guinea ambtenaren, 1950-1951.; 154
      Stukken betreffende het vertrek van Nieuw-Guinea-ambtena van Indonesische afkomst naar Makassar en Ambon,hun eventuele terugkeer of overgang in Indonesische overheidsdienst en het vraagstuk van hun salarisbetaling.
    - Personenverkeer Nieuw-Guinea-Indonesië,toelating kerkelijke delegatie, 1952-1954.; 155
      Stukken betreffende de weigering van een delegatie van de Molukse Protestante Kerk te Ambon te voldoen aan de eisen gesteld door het Nieuw-Guinea-gouvernement voor toelating tot een bezoek aan protestante gemeenten in Nieuw-Guinea.
    - Personenverkeer Nieuw-Guinea-Indonesië, toelating N.N.G.P.M.personeel, 1951-1953,1956.; 156
      Stukken betreffende richtlijnen inzake de toelating tot Nieuw-Guinea en terugkeer naar Indonesië van Aziatisch personeel van de N.N.G.P.M.
    - Personenverkeer Nieuw-Guinea-Indonesië,visa-afgifte, 1953-1954.; 157-158
      Stukken betreffende opgave van verleende visa aan N.N.G.P.M.-werknemers voor binnenkomst in Nieuw-Guinea.
      - 1953, 157
      - 1954, 158
    - Personenverkeer Nieuw-Guinea-Indonesië, gezinshereniging op naam, 1950-1957.; 159
      Stukken betreffende het verlenen van bemiddeling bij de overtocht naar Nieuw-Guinea van familieleden van voormalige KNIL-militairen en gouvernementsambtenaren verblijvend op Nieuw-Guinea in het kader van gezinshereniging.
      de namen van de gezinnen en personen zijn alfabetisch geordend en opgenomen in de index. zie voor gezinshereniging van voormalige KNIL-militairen tevens inv.nr. 210.
    - Personenverkeer Nieuw-Guinea-Indonesië,op naam, 1950-1957.; 160
      Stukken betreffende het verlenen van bemiddeling bij de overtocht van en naar en toelating tot Nieuw-Guinea en Indonesië van individuele personen,alsmede het verlenen van bemiddeling bij diverse aangelegenheden ten behoeve van individuele personen reeds verblijvend op Nieuw-Guinea.
    - Individuele arbeidsgeschillen, 1953-1956.; 161
      Stukken betreffende de werkwijze van de arbeidsattaché bij het Hoge Commissariaat;het beleid ten aanzien van het verlenen van bemiddeling bij individuele arbeidsgeschillen tussen de N.N.G.P.M. en ex-werknemers en tussen de N.V. Indra en T.J.Drilling.
      661.0
    - Collectieve arbeidsgeschillen, 1952-1955.; 162
      Stukken betreffende arbeidssonrust en stakingen in het ressort.
      661.3
    - Nederlandse arbeidskrachten in Indonesië, 1953.; 163
      Stukken betreffende groepen Nederlanders op Oost-Java,werkzaam in verschillende takken van handel en bedrijven.
      664.31
    - Vakbonden, 1954; 164
      Stukken betreffende een opgave van vakbonden te Makassar; sociaal-culturele activiteiten van de Chinese arbeidersvereniging Chung Hua Lau Kung Hui.
      668
  - CODE 7 SOCIALE AANGELEGENHEDEN
    - Sociale zorg Indo-Europese gemeenschap, 1952.; 165
      Stukken betreffende de sociale zorg ten behoeve van de Indo-Europese gemeenschap in Indonesië,alsmede de samenstelling van een rapport inzake de Indo-Europese gemeenschap te Makassar.
      70
    - Pensioenen en garantiewet, 1951-1953,1955-1957.; 166
      Stukken betreffende het pensioen en het beroep op de garantiewet van individuele personen.
      723.1
    - Rehabilitatie-uitkeringen,richtlijnen, 1954-1955.; 167
      Stukken betreffende richtlijnen inzake de aanvraag en toekenning van rehabilitatie-uitkeringen.
    - Rehabilitatie-uitkeringen,verzending bescheiden, 1954-1956.; 168
      Stukken betreffende de verzending van aanmeldingskaarten, aanvraagformulieren en registratiekaarten ten behoeve van rehabilitatie-uitkeringen.
    - Rehabilitatie-uitkeringen,verificatie geboortegegevens, 1954-1955.; 169
      Stukken betreffende de verificatie van geboortegegevens in verband met rehabilitatie-uitkeringsaanvragen van individuele personen,alsmede een lijst houdende verificatie van geboortegegevens van 16 individuele personen.
    - Rehabilitatie-uitkeringen, register van aanvragen, (1954-1955).; 170-173
      Register van rehabilitatie-uitkeringsaanvragen houdende vermelding van nummer,naam,nationaliteit en uitkeringsstatus van de aanvrager,alsmede basis van nationaliteitsbepaling en eventueel registratienummer.
      - nrs. 1-152, 170
      - nrs. 153-298, 171
      - nrs. 299-415, 172
      - nrs. 416-450, 173
    - Onderstand aan Nederlanders in Indonesië,richtlijnen, 1952-1956.; 174
      Stukken betreffende richtlijnen inzake de wijze en organisatie van onderstandsverlening aan Nederlanders in Indonesië door de commissariaten en Nederlandse instellingen van maatschappelijk werk.
      725.1
    - Onderstand aan C.Wijbinga, 1950-1951,1954.; 175
      Stukken betreffende het verlenen van bemiddeling bij het verkrijgen van onderstand voor C.Wijbinga van Indonesische instellingen.
    - Hulp en bijstand ten behoeve van H.P. Händl, 1953.; 176
      Stukken betreffende het verschaffen van hulp en bijstand aan H.P. Händl inzake zijn eventuele overtocht naar Nederland en zijn levensonderhoud en huisvesting in Indonesië.
    - Repatriëring,algemeen, 1951,1953-1957.; 177
      Stukken betreffende richtlijnen inzake het verlenen van bemiddeling bij repatriëring; de opvang van repatrianten in Nederland; toekomstperspectieven voor aspirant-repatrianten.
      725.41
    - Repatriëring op rijksvoorschotbasis,overzicht van aanvragen, 1954-1957.; 178
      Stukken betreffende maandelijkse overzichten van de in behandeling zijnde aanvragen voor repatriëring op rijksvoorschotbasis.
    - Repatriëring en onderstand op naam, 1950-1957.; 179
      Stukken betreffende het verlenen van onderstand aan en het verlenen van bemiddeling bij repatriëring van individuele personen en hun gezinnen,in het bijzonder overtocht op rijksvoorschotbasis,op medische gronden en in het kader van de garantiewet.
    - A.0.W., 1956-1957.; 180
      Stukken betreffende de invoering van de bepalingen van de A.O.W.
      73
    - V.O.V.,sociale zekerheid, 1951,1953-1954.; 181
      Stukken betreffende richtlijnen inzake het verlenen van bemiddeling bij het afsluiten van V.O.V.'s,de V.O.V.'s van C.J.van Beek en T.C.Huizen,alsmede enige publicaties inzake sociale zekerheid.
  - CODE 8 CULTURELE AANGELEGENHEDEN EN VOORLICHTING
    - Stichting Fort Rotterdam, 1950-1952,(1948-1950,1938-1939).; 182
      Stukken betreffende lidmaatschap van personeel van het commissariaat van het curatorium van de Stichting Fort Rotterdam,alsmede gedeponeerde stukken van de secrataris van het curatorium betreffende het beheer van de stichting en de restauratie van het Fort Rotterdam.
      810.2
    - Nederlandse erevelden, 1951-1957.; 183
      Stukken betreffende aangelegenheden inzake het onderhoud en beheer van de Nederlandse erevelden in Indonesië,in het bijzonder te Makassar,Menado en op Ambon,alsmede bestek en voorwaarden van uit te voeren werkzaamheden aan een monument op het ereveld te Makassar.
      811.1
    - Nationale dodenherdenking Nederland, 1952-1957.; 184
      Stukken betreffende het houden van de Nederlandse nationale dodenherdenking in Indonesië, in het bijzonder op het ereveld te Makassar.
    - Gravenzorg Indonesië, 1957.; 185
      Stukken betreffende de vereniging"Gravenzorg Indonesië" te Surabaja van S.C.Mackertich.
    - Wetenschappelijk onderzoek, 1951.; 186
      Stukken betreffende de reizen van H.T.Chabot naar Makassar en het aldaar door hem verrichte sociologisch onderzoek.
      813.2
    - Voorlichting aan derden, 1952.; 187
      Correspondentie met het hoofd van de afdeling Voorlichti van het Hoge Commissariaat betreffende het ter inzage geren aan derden van het op de afdeling uigegeven orgaan "Persstemmen".
    - Bezoek Nederlandse journalisten aan Makassar, 1957.; 188
      Stukken betreffende de verwijdering van twee Nederlandse correspondenten uit een vertrouwelijke vergadering, gehouden in het voormalige sociëteitsgebouw "Panti Penghibar"
      824.32
  - CODE 9 POLITIEKE EN MILITAIRE AANGELEGENHEDEN
    - Rapportage Nederlandse commissariaten in Indonesië, 1955-1956.; 189
      Periodieke rapporten van de Nederlandse vertegenwoordigers in Bandjirmasin, Bandung, Medan,Palembang,Semarang en Surabaja betreffende de algehele stand van zaken op politiek en sociaal-economisch terrein en ten aanzien van de Nederlandse gemeenschap binnen het ressort.
      900
    - Rapportage dienstreizen naar de Minahassa, 1950-1951.; 190
      Rapporten van dienstreizen naar de Minahassa betreffende de algehele stand van zaken op politiek en sociaal-economisch terrein en ten aanzien van de Nederlandse gemeenschap.
      zie voor de Nederlandse gemeenschap in de Minahassa tevens inv.nr. 99 en voor de veiligheidssituatie inv. nr. 195.
    - Rapportage dienstreizen naar diverse gebieden, 1951.; 191
      Rapporten van dienstreizen naar Kupang(Timor) en Den Pasar (Bali),Ternate alsmede Lombok en Sumbawa betreffende de algehele stand van zaken op politiek en sociaal-economisch terrein en ten aanzien van de Nederlandse gemeenschap.
    - Beoordeling politieke rapportage, 1953.; 192
      Correspondentie met C.Diemont te Djakarta betreffende de kwaliteit van de politieke rapporten over Oost-Indonesië.
      901
    - Binnenlandse politiek Indonesië, algemeen, 1951-1954,1956.; 193
      Stukken betreffende de machten in de staat in Indonesië, in het bijzonder de rechterlijke macht op Celebes,de politie-autoriteiten in Makassar, benoemingen van gouverneurs,de samenstelling van het personeel van het Ministerie van Buitenlandse Zaken; opeare verklaringen van Indonesische politici; bijzondere politieke manifestaties in Makassar;bezoek van een W.F.D.Y-gedelegeerde aan Makassar, alsmede een persbericht inzake de opbouw van Celebes.
      911.0
    - Binnenlandse politieke aangelegenheden Indonesië, politieke partijen en verkiezingen, 1953-1957.; 194
      Stukken betreffende politieke partijen en stromingen in Indonesië; verkiezingen voor het parlement, constituante en gemeenteraden en uitslagen hiervan op landelijk,regionaal en lokaal niveau.
      911.3
    - Binnenlandse politieke aangelegenheden Indonesië, veiligheid in de Minahassa, 1955-1957.; 195
      Stukken betreffende de precaire veiligheidssituatie in de Minahassa.
      zie voor de veiligheid in de Minahassa tevens inv.nr. 190 en voor de Nederlandse gemeenschap aldaar inv.nr. 99.
    - Binnenlandse politieke aangelegenheden Indonesië,R.M.S.Zuid-Molukken, 1953.; 196
      Stukken betreffende een overzicht met betrekking tot de R.M.S.-activiteiten op de Zuid-Molukken naar aanleiding van een adres van Zuidmolukse jongeren.
      zie voor R.M.S.-aangelegenhede tevens inv.nr. 98.
    - Binnenlandse politieke aangelegenheden Indonesië,godsdienstvrijheid, 1952-1954.; 197
      Stukken betreffende de vervolging van christenen op Celebes.
      zie voor godsdienstvrijheid tevens inv.nr. 94.
    - Binnenlandse politieke aangelegenheid Indonesië, tewerkstelling deskundigen op West-Java, 1957.; 198
      Circulaire van de diplomatieke vertegenwoordiging betreffend de verordening van de militaire gezaghebber in territorium III inzake de tewerkstelling van deskundige krachten in het militair ressort.
    - Nationale uitingen Indonesië, 17 augustus,1952-1953,1955-195?; 199
      Stukken betreffende de viering van 17 augustus, onafhankelijkheidsdag, in Indonesië in het bijzonder te Makassar.
      911.33
    - Nationale uitingen Indonesië, l mei, 1953,1956.; 200
      Stukken betreffende de viering van 1 mei in het ressort.
    - Nationale uitingen China, 1953-1956.; 201
      Stukken betreffende de viering van de nationale feestdagen van nationalistisch China en de Chinese Volksrepubliek,10 en 1 oktober,door in Makassar woonachtige Chinezen.
    - Bilaterale betrekkingen Nederland-Indonesië, 1950-1955,1957.; 202
      Stukken betreffende het conflict tussen Nederland en Indonesië inzake Nieuw-Guinea; het functioneren van de Nederlandse commissaris H.Menke te Makassar; de vermeende verbranding te Makassar van portretten van het Nederlandse koninklijk huis.
      912.1
    - Bilaterale betrekkingen Australië-Indonesië, 1956.; 203